---
title: "Rezultati"
author: "Tanja Gošnjak"
date: "2024-03-20"
output: html_document
---

```{r setup, include=FALSE}
knitr::opts_chunk$set(echo = TRUE)
library(tidyverse)
library(knitr)
library(kableExtra)
library(RColorBrewer)
```

# SKUPAJ (modificirani + nemodificirani)
```{r, echo=FALSE}
data = read.csv("mega_merged_data.csv")
```

```{r, echo=FALSE}
count_non_na_cells = function(df) {
  sum(!is.na(df))
}
```


```{r, echo=FALSE}
#število rezultatov posameznega software-a po datotekah
rezultati = as.data.frame(data %>%
  group_by(sample) %>%
  summarise_at(vars(AP_score, MM_score, MQ_score, MSF_probability), list(sum = count_non_na_cells))) %>%
  rename(
    AlphaPept = AP_score_sum,
    MaxQuant = MQ_score_sum,
    MSFragger = MSF_probability_sum,
    MetaMorpheus = MM_score_sum
    )
```

Tabela prikazuje koliko peptidov je detektiral posamezen program v določeni datoteki. Izmed vrstic, ki so se ujemale po ključu, smo izbrali tiste z najvišjimi vrednostmi 'Score'.

```{r, echo=FALSE}
df_new <- rezultati %>%
            bind_rows(summarise(., across(where(is.numeric), sum),
                                   across(where(is.character), ~'Skupaj'))) %>%
  mutate(Skupaj = rowSums(across(where(is.numeric))))

kable(df_new, caption = "Število detektiranih peptidov po datotekah", align = "c") %>%
  kable_styling("striped",full_width = F)
```

```{r, echo=F}
rezultati_long = rezultati %>%
  pivot_longer(cols=c("AlphaPept","MaxQuant","MSFragger","MetaMorpheus"),
               names_to = "software",
               values_to = "št_peptidov")


ggplot(rezultati_long, aes(x = reorder(software, -št_peptidov), y = št_peptidov, fill = reorder(sample, -št_peptidov))) +
  geom_bar(stat = "identity", position = "dodge") +
  labs(x = "Software", y = "Število peptidov", fill = "Datoteka") +
  ggtitle("Število najdenih peptidov po programih")+
  theme_minimal()
```

```{r, echo=F}
ggplot(rezultati_long, aes(x = reorder(sample, -št_peptidov), y = št_peptidov, fill = reorder(software, -št_peptidov))) +
  geom_bar(stat = "identity", position = "dodge") +
  labs(x = "Datoteka", y = "Število peptidov", fill = "Software") +
  ggtitle("Število najdenih peptidov po datotekah")+
  theme_minimal()+
  scale_fill_brewer(palette="Dark2")+
  theme(axis.text.x = element_text(angle = 90, vjust = 0.5, hjust=1))
```

Za primerjavo najdenih peptidov smo uvedli ključ, po katerem se je peptid moral ujemati. To je: zapredje peptida, protein oz. proteini v katerem se peptid nahaja, prisotnost ter vrsta modifikacije.
Preglednica prikazuje število različnih programov, ki so detektirali enak peptid po ključu v posamezni datoteki. 
```{r, echo=FALSE}
po_kljucu <- data.frame(sample = unique(data$sample), eden = numeric(length(unique(data$sample))))

for (i in 1:length(unique(data$sample))) {
  current_sample = unique(data$sample)[i]
  subset_data = subset(data, sample == current_sample)
  eden = sum(rowSums(is.na(subset_data)) == 3)
  dva = sum(rowSums(is.na(subset_data)) == 2)
  tri = sum(rowSums(is.na(subset_data)) == 1)
  štiri = sum(rowSums(is.na(subset_data)) == 0)
  po_kljucu[i, "eden"] <- eden
  po_kljucu[i, "dva"] <- dva
  po_kljucu[i, "tri"] <- tri
  po_kljucu[i, "štiri"] <- štiri
}

po_kljucu_new <- po_kljucu %>%
            bind_rows(summarise(., across(where(is.numeric), sum),
                                   across(where(is.character), ~'Skupaj'))) %>%
  mutate(Skupaj = rowSums(across(where(is.numeric))))

kable(po_kljucu_new, caption = "", align = "c") %>%
  kable_styling("striped",full_width = F)%>%
  add_header_above(c("", "Število programov, ki je našlo peptid"=5))
```


```{r, echo=F}
po_kljucu_long = po_kljucu %>%
  pivot_longer(cols=c("eden","dva","tri","štiri"),
               names_to = "razlicni_programi",
               values_to = "št_peptidov")

po_kljucu_long$razlicni_programi <- factor(po_kljucu_long$razlicni_programi, levels = c("eden", "dva", "tri", "štiri"))

ggplot(po_kljucu_long, aes(x = reorder(razlicni_programi, -št_peptidov), y = št_peptidov, fill = reorder(sample, -št_peptidov))) +
  geom_bar(stat = "identity", position = "dodge") +
  labs(x = "Različni programi, ki so detektirali peptid", y = "Število peptidov", fill = "Datoteka") +
  ggtitle("Število peptidov, ki so jih detektirali različni programi")+
  theme_minimal()
```

```{r, echo=FALSE}
ggplot(po_kljucu_long, aes(x = reorder(sample, -št_peptidov) , y = št_peptidov, fill = reorder(razlicni_programi, -št_peptidov))) +
  geom_bar(stat = "identity", position = "dodge") +
  labs(x = "Datoteka", y = "Število peptidov", fill = "Različni programi, \nki so detektirali peptid") +
  ggtitle("Število peptidov, ki so jih detektirali različni programi")+
  theme_minimal()+
  scale_fill_brewer(palette="Dark2")+
  theme(axis.text.x = element_text(angle = 90, vjust = 0.5, hjust=1))
```

Peptide, katere so našli trije programi, smo razčlenili v naslednji tabeli. Ta prikazuje, kateri od programov, ni našel peptida (število teh peptidov), ko so ostali trije programi detektirali peptid.
```{r, echo=FALSE}
trije = data.frame(sample = unique(data$sample), ni_AP = numeric(length(unique(data$sample))))

for (i in 1:length(unique(data$sample))) {
  current_sample = unique(data$sample)[i]
  subset_data = subset(data, sample == current_sample)
  ni_AP = sum(ifelse(is.na(subset_data[(rowSums(is.na(subset_data)) == 1), ]$AP_score)==TRUE, 1, 0))
  ni_MSF = sum(ifelse(is.na(subset_data[(rowSums(is.na(subset_data)) == 1), ]$MSF_probability)==TRUE, 1, 0))
  ni_MM = sum(ifelse(is.na(subset_data[(rowSums(is.na(subset_data)) == 1), ]$MM_score)==TRUE, 1, 0))
  ni_MQ = sum(ifelse(is.na(subset_data[(rowSums(is.na(subset_data)) == 1), ]$MQ_score)==TRUE, 1, 0))
  trije[i, "ni_AP"] <- ni_AP
  trije[i, "ni_MSF"] <- ni_MSF
  trije[i, "ni_MM"] <- ni_MM
  trije[i, "ni_MQ"] <- ni_MQ
}

trije_new <- trije %>%
            bind_rows(summarise(., across(where(is.numeric), sum),
                                   across(where(is.character), ~'Skupaj'))) %>%
  mutate(Skupaj = rowSums(across(where(is.numeric))))


kable(trije_new, caption = "Program, ki ni našel peptida (število), ko so trije programi našli peptid", align = "c") %>%
  kable_styling("striped",full_width = F)
```


```{r, echo=FALSE}
trije_long = trije %>%
  pivot_longer(cols=c("ni_AP","ni_MSF","ni_MM","ni_MQ"),
               names_to = "program_ki_ni_našel_pepetida",
               values_to = "št_peptidov")
```

```{r, echo=FALSE}
ggplot(trije_long, aes(x = reorder(sample, -št_peptidov) , y = št_peptidov, fill = reorder(program_ki_ni_našel_pepetida, -št_peptidov))) +
  geom_bar(stat = "identity", position = "dodge") +
  labs(x = "Datoteka", y = "Število peptidov", fill = "Program, \nki ni detektiral peptida") +
  ggtitle("Število peptidov, ki jih ni našel program, ko so ga detektirali ostali trije programi")+
  theme_minimal()+
  scale_fill_brewer(palette="Dark2")+
  theme(axis.text.x = element_text(angle = 90, vjust = 0.5, hjust=1))
```

```{r, echo=FALSE}
ggplot(trije_long, aes(x = reorder(program_ki_ni_našel_pepetida, -št_peptidov) , y = št_peptidov, fill = reorder(sample, -št_peptidov))) +
  geom_bar(stat = "identity", position = "dodge") +
  labs(x = "Program, \nki ni detektiral peptida", y = "Število peptidov", fill = "Datoteka") +
  ggtitle("Število peptidov, ki jih ni našel program, ko so ga detektirali ostali trije programi")+
  theme_minimal()
```

# MODIFICIRANI in NEMODIFICIRANI
```{r}
modified = as.data.frame(data %>%
  filter(mods == "modified") %>%
  group_by(sample) %>%
  summarise_at(vars(AP_score, MM_score, MQ_score, MSF_probability), list(sum = count_non_na_cells))) %>%
  rename(
    AlphaPept = AP_score_sum,
    MaxQuant = MQ_score_sum,
    MSFragger = MSF_probability_sum,
    MetaMorpheus = MM_score_sum
    )
```

```{r}
unmodified = as.data.frame(data %>%
  filter(mods == "unmodified") %>%
  group_by(sample) %>%
  summarise_at(vars(AP_score, MM_score, MQ_score, MSF_probability), list(sum = count_non_na_cells))) %>%
  rename(
    AlphaPept = AP_score_sum,
    MaxQuant = MQ_score_sum,
    MSFragger = MSF_probability_sum,
    MetaMorpheus = MM_score_sum
    )
```


```{r}
#modif
df_new <- modified %>%
            bind_rows(summarise(., across(where(is.numeric), sum),
                                   across(where(is.character), ~'Skupaj'))) %>%
  mutate(Skupaj = rowSums(across(where(is.numeric))))

kable(df_new, caption = "Število detektiranih modificiranih peptidov po datotekah", align = "c") %>%
  kable_styling("striped",full_width = F)
```


```{r}
modified_long = modified %>%
  pivot_longer(cols=c("AlphaPept","MaxQuant","MSFragger","MetaMorpheus"),
               names_to = "software",
               values_to = "št_peptidov")

ggplot(modified_long, aes(x = reorder(software, -št_peptidov), y = št_peptidov, fill = reorder(sample, -št_peptidov))) +
  geom_bar(stat = "identity", position = "dodge") +
  labs(x = "Software", y = "Število peptidov", fill = "Datoteka") +
  ggtitle("Število najdenih modificiranih peptidov po programih")+
  theme_minimal()
```



```{r}

#nemodif

df_new <- unmodified %>%
            bind_rows(summarise(., across(where(is.numeric), sum),
                                   across(where(is.character), ~'Skupaj'))) %>%
  mutate(Skupaj = rowSums(across(where(is.numeric))))

kable(df_new, caption = "Število detektiranih nemodificiranih peptidov po datotekah", align = "c") %>%
  kable_styling("striped",full_width = F)
```


```{r}
unmodified_long = unmodified %>%
  pivot_longer(cols=c("AlphaPept","MaxQuant","MSFragger","MetaMorpheus"),
               names_to = "software",
               values_to = "št_peptidov")

ggplot(unmodified_long, aes(x = reorder(software, -št_peptidov), y = št_peptidov, fill = reorder(sample, -št_peptidov))) +
  geom_bar(stat = "identity", position = "dodge") +
  labs(x = "Software", y = "Število peptidov", fill = "Datoteka") +
  ggtitle("Število najdenih nemodificiranih peptidov po programih")+
  theme_minimal()
```



Po ključu modificirani.
```{r}
po_kljucu <- data.frame(sample = unique(data$sample), eden = numeric(length(unique(data$sample))))

for (i in 1:length(unique(data$sample))) {
  current_sample = unique(data$sample)[i]
  subset_data = subset(data, sample == current_sample & mods=="modified")
  eden = sum(rowSums(is.na(subset_data)) == 3)
  dva = sum(rowSums(is.na(subset_data)) == 2)
  tri = sum(rowSums(is.na(subset_data)) == 1)
  štiri = sum(rowSums(is.na(subset_data)) == 0)
  po_kljucu[i, "eden"] <- eden
  po_kljucu[i, "dva"] <- dva
  po_kljucu[i, "tri"] <- tri
  po_kljucu[i, "štiri"] <- štiri
}


po_kljucu_new <- po_kljucu %>%
            bind_rows(summarise(., across(where(is.numeric), sum),
                                   across(where(is.character), ~'Skupaj'))) %>%
  mutate(Skupaj = rowSums(across(where(is.numeric))))

kable(po_kljucu_new, caption = "", align = "c") %>%
  kable_styling("striped",full_width = F)%>%
  add_header_above(c("", "Število programov, ki je našlo modificiran peptid"=5))
```


modificirani
```{r}
po_kljucu_new_modified = po_kljucu %>%
  pivot_longer(cols=c("eden","dva","tri","štiri"),
               names_to = "razlicni_programi",
               values_to = "št_peptidov")

po_kljucu_new_modified$razlicni_programi <- factor(po_kljucu_new_modified$razlicni_programi, levels = c("eden", "dva", "tri", "štiri"))

ggplot(po_kljucu_new_modified, aes(x = reorder(razlicni_programi, -št_peptidov), y = št_peptidov, fill = reorder(sample, -št_peptidov))) +
  geom_bar(stat = "identity", position = "dodge") +
  labs(x = "Različni programi, ki so detektirali peptid", y = "Število peptidov", fill = "Datoteka") +
  ggtitle("Število modificiranih peptidov, ki so jih detektirali različni programi")+
  theme_minimal()
```


```{r}
ggplot(po_kljucu_new_modified, aes(x = reorder(sample, -št_peptidov) , y = št_peptidov, fill = reorder(razlicni_programi, -št_peptidov))) +
  geom_bar(stat = "identity", position = "dodge") +
  labs(x = "Datoteka", y = "Število peptidov", fill = "Različni programi, \nki so detektirali peptid") +
  ggtitle("Število modificiranih peptidov, ki so jih detektirali različni programi")+
  theme_minimal()+
  scale_fill_brewer(palette="Dark2")+
  theme(axis.text.x = element_text(angle = 90, vjust = 0.5, hjust=1))
```


Po ključu nemodificiran.
```{r}
po_kljucu <- data.frame(sample = unique(data$sample), eden = numeric(length(unique(data$sample))))

for (i in 1:length(unique(data$sample))) {
  current_sample = unique(data$sample)[i]
  subset_data = subset(data, sample == current_sample & mods=="unmodified")
  eden = sum(rowSums(is.na(subset_data)) == 3)
  dva = sum(rowSums(is.na(subset_data)) == 2)
  tri = sum(rowSums(is.na(subset_data)) == 1)
  štiri = sum(rowSums(is.na(subset_data)) == 0)
  po_kljucu[i, "eden"] <- eden
  po_kljucu[i, "dva"] <- dva
  po_kljucu[i, "tri"] <- tri
  po_kljucu[i, "štiri"] <- štiri
}


po_kljucu_new <- po_kljucu %>%
            bind_rows(summarise(., across(where(is.numeric), sum),
                                   across(where(is.character), ~'Skupaj'))) %>%
  mutate(Skupaj = rowSums(across(where(is.numeric))))

kable(po_kljucu_new, caption = "", align = "c") %>%
  kable_styling("striped",full_width = F)%>%
  add_header_above(c("", "Število programov, ki je našlo nemodificiran peptid"=5))
```




nemodificirani
```{r}
po_kljucu_new_unmodified = po_kljucu %>%
  pivot_longer(cols=c("eden","dva","tri","štiri"),
               names_to = "razlicni_programi",
               values_to = "št_peptidov")

po_kljucu_new_unmodified$razlicni_programi <- factor(po_kljucu_new_unmodified$razlicni_programi, levels = c("eden", "dva", "tri", "štiri"))

ggplot(po_kljucu_new_unmodified, aes(x = reorder(razlicni_programi, -št_peptidov), y = št_peptidov, fill = reorder(sample, -št_peptidov))) +
  geom_bar(stat = "identity", position = "dodge") +
  labs(x = "Različni programi, ki so detektirali peptid", y = "Število peptidov", fill = "Datoteka") +
  ggtitle("Število nemodificiranih peptidov, ki so jih detektirali različni programi")+
  theme_minimal()
```


```{r}
ggplot(po_kljucu_new_unmodified, aes(x = reorder(sample, -št_peptidov) , y = št_peptidov, fill = reorder(razlicni_programi, -št_peptidov))) +
  geom_bar(stat = "identity", position = "dodge") +
  labs(x = "Datoteka", y = "Število peptidov", fill = "Različni programi, \nki so detektirali peptid") +
  ggtitle("Število nemodificiranih peptidov, ki so jih detektirali različni programi")+
  theme_minimal()+
  scale_fill_brewer(palette="Dark2")+
  theme(axis.text.x = element_text(angle = 90, vjust = 0.5, hjust=1))
```


Ko so trije našli modificiran
```{r}
trije = data.frame(sample = unique(data$sample), ni_AP = numeric(length(unique(data$sample))))

for (i in 1:length(unique(data$sample))) {
  current_sample = unique(data$sample)[i]
  subset_data = subset(data, sample == current_sample & mods == 'modified')
  ni_AP = sum(ifelse(is.na(subset_data[(rowSums(is.na(subset_data)) == 1), ]$AP_score)==TRUE, 1, 0))
  ni_MSF = sum(ifelse(is.na(subset_data[(rowSums(is.na(subset_data)) == 1), ]$MSF_probability)==TRUE, 1, 0))
  ni_MM = sum(ifelse(is.na(subset_data[(rowSums(is.na(subset_data)) == 1), ]$MM_score)==TRUE, 1, 0))
  ni_MQ = sum(ifelse(is.na(subset_data[(rowSums(is.na(subset_data)) == 1), ]$MQ_score)==TRUE, 1, 0))
  trije[i, "ni_AP"] <- ni_AP
  trije[i, "ni_MSF"] <- ni_MSF
  trije[i, "ni_MM"] <- ni_MM
  trije[i, "ni_MQ"] <- ni_MQ
}

trije_new <- trije %>%
            bind_rows(summarise(., across(where(is.numeric), sum),
                                   across(where(is.character), ~'Skupaj'))) %>%
  mutate(Skupaj = rowSums(across(where(is.numeric))))


kable(trije_new, caption = "Program, ki ni našel modificiranega peptida (število), ko so trije programi našli peptid", align = "c") %>%
  kable_styling("striped",full_width = F)
```


```{r, echo=FALSE}
trije_long = trije %>%
  pivot_longer(cols=c("ni_AP","ni_MSF","ni_MM","ni_MQ"),
               names_to = "program_ki_ni_našel_pepetida",
               values_to = "št_peptidov")
```

```{r, echo=FALSE}
ggplot(trije_long, aes(x = reorder(sample, -št_peptidov) , y = št_peptidov, fill = reorder(program_ki_ni_našel_pepetida, -št_peptidov))) +
  geom_bar(stat = "identity", position = "dodge") +
  labs(x = "Datoteka", y = "Število peptidov", fill = "Program, \nki ni detektiral peptida") +
  ggtitle("Število modificiranih peptidov, ki jih ni našel program, ko so ga detektirali ostali trije programi")+
  theme_minimal()+
  scale_fill_brewer(palette="Dark2")+
  theme(axis.text.x = element_text(angle = 90, vjust = 0.5, hjust=1))
```


```{r}
ggplot(trije_long, aes(x = reorder(program_ki_ni_našel_pepetida, -št_peptidov) , y = št_peptidov, fill = reorder(sample, -št_peptidov))) +
  geom_bar(stat = "identity", position = "dodge") +
  labs(x = "Program, \nki ni detektiral peptida", y = "Število peptidov", fill = "Datoteka") +
  ggtitle("Število modificiranih peptidov, ki jih ni našel program, ko so ga detektirali ostali trije programi")+
  theme_minimal()
```


ko so trije našli nemodificiran
```{r}
#ko so trije našli nemodificiran

trije = data.frame(sample = unique(data$sample), ni_AP = numeric(length(unique(data$sample))))

for (i in 1:length(unique(data$sample))) {
  current_sample = unique(data$sample)[i]
  subset_data = subset(data, sample == current_sample & mods == 'unmodified')
  ni_AP = sum(ifelse(is.na(subset_data[(rowSums(is.na(subset_data)) == 1), ]$AP_score)==TRUE, 1, 0))
  ni_MSF = sum(ifelse(is.na(subset_data[(rowSums(is.na(subset_data)) == 1), ]$MSF_probability)==TRUE, 1, 0))
  ni_MM = sum(ifelse(is.na(subset_data[(rowSums(is.na(subset_data)) == 1), ]$MM_score)==TRUE, 1, 0))
  ni_MQ = sum(ifelse(is.na(subset_data[(rowSums(is.na(subset_data)) == 1), ]$MQ_score)==TRUE, 1, 0))
  trije[i, "ni_AP"] <- ni_AP
  trije[i, "ni_MSF"] <- ni_MSF
  trije[i, "ni_MM"] <- ni_MM
  trije[i, "ni_MQ"] <- ni_MQ
}

trije_new <- trije %>%
            bind_rows(summarise(., across(where(is.numeric), sum),
                                   across(where(is.character), ~'Skupaj'))) %>%
  mutate(Skupaj = rowSums(across(where(is.numeric))))


kable(trije_new, caption = "Program, ki ni našel nemodificiranega peptida (število), ko so trije programi našli peptid", align = "c") %>%
  kable_styling("striped",full_width = F)
```


```{r, echo=FALSE}
trije_long = trije %>%
  pivot_longer(cols=c("ni_AP","ni_MSF","ni_MM","ni_MQ"),
               names_to = "program_ki_ni_našel_pepetida",
               values_to = "št_peptidov")
```

```{r, echo=FALSE}
ggplot(trije_long, aes(x = reorder(sample, -št_peptidov) , y = št_peptidov, fill = reorder(program_ki_ni_našel_pepetida, -št_peptidov))) +
  geom_bar(stat = "identity", position = "dodge") +
  labs(x = "Datoteka", y = "Število peptidov", fill = "Program, \nki ni detektiral peptida") +
  ggtitle("Število nemodificiranih peptidov, ki jih ni našel program, ko so ga detektirali ostali trije programi")+
  theme_minimal()+
  scale_fill_brewer(palette="Dark2")+
  theme(axis.text.x = element_text(angle = 90, vjust = 0.5, hjust=1))
```

```{r}
ggplot(trije_long, aes(x = reorder(program_ki_ni_našel_pepetida, -št_peptidov) , y = št_peptidov, fill = reorder(sample, -št_peptidov))) +
  geom_bar(stat = "identity", position = "dodge") +
  labs(x = "Program, \nki ni detektiral peptida", y = "Število peptidov", fill = "Datoteka") +
  ggtitle("Število nemodificiranih peptidov, ki jih ni našel program, ko so ga detektirali ostali trije programi")+
  theme_minimal()
```

